---
title: "Chỉ tiêu tài chính các NHTM"
format: 
  dashboard:
    theme: flatty
    embed-resources: true
execute:
  echo: false
  warning: false
---

```{r, echo=FALSE}
source("R/config.R")
source("R/get_all_tables.R")
```

# Quy mô - Thị phần

## Row

### {width="33%"}

```{r}
source("charts/tts.R")
chart_tts
```

### {width="67%"}

::: {.card}
**Quy mô tổng tài sản**

Biểu đồ bên cạnh thể hiện tổng tài sản của các Ngân hàng Thương mại Cổ phần.
Số liệu được cập nhật mới nhất từ báo cáo tài chính của các ngân hàng.
:::

# An toàn vốn

## Row

### {width="100%"}

::: {.card}
Chưa có thông tin dữ liệu cho phần này.
:::

# Chất lượng tài sản

## Row {height="50%"}

### {width="33%"}

```{r}
source("charts/ty_le_no_xau.R")
chart_ty_le_no_xau
```

### {width="33%"}

```{r}
source("charts/quy_mo_no_xau.R")
chart_quy_mo_no_xau
```

### {width="33%"}

```{r}
source("charts/quy_mo_no_nhom_2.R")
chart_quy_mo_no_nhom_2
```

## Row {height="50%"}

### {width="33%"}

```{r}
source("charts/ty_le_bao_phu_no_xau_rieng.R")
chart_ty_le_bao_phu_no_xau_rieng
```

### {width="67%"}

```{r}
source("charts/ty_le_bao_phu_no_xau_chung.R")
chart_ty_le_bao_phu_no_xau_chung
```

# Lợi nhuận

## Row {height="50%"}

### {width="50%"}
```{r}
source("charts/cltc.R")
chart_cltc
```

### {width="50%"}
```{r}
source("charts/cltc_rieng.R")
chart_cltc_rieng
```

## Row {height="50%"}

### {width="50%"}
```{r}
source("charts/lntt.R")
chart_lntt
```

### {width="50%"}
```{r}
source("charts/lntt_rieng.R")
chart_lntt_rieng
```

# Hiệu quả

## Row {.tabset}

### ROA, ROE

:::: {.rows}

::: {.columns}
::: {.card}
```{r}
source("charts/roa.R")
chart_roa
```
:::

::: {.card}
```{r}
source("charts/roa_rieng.R")
chart_roa_rieng
```
:::
:::

::: {.columns}
::: {.card}
```{r}
source("charts/roe.R")
chart_roe
```
:::

::: {.card}
```{r}
source("charts/roe_rieng.R")
chart_roe_rieng
```
:::
:::

::::

### Thu lãi

:::: {.rows}

::: {.columns}
::: {.card}
```{r}
source("charts/nim.R")
chart_nim
```
:::

::: {.card}
```{r}
source("charts/nim_rieng.R")
chart_nim_rieng
```
:::
:::

::: {.columns}
::: {.card}
```{r}
source("charts/tlr.R")
chart_tlr
```
:::

::: {.card}
```{r}
source("charts/tlr_rieng.R")
chart_tlr_rieng
```
:::
:::

::::

# Thanh khoản

## Row {height="50%"}

### {width="50%"}
```{r}
source("charts/ty_le_du_no_huy_dong.R")
chart_ty_le_du_no_huy_dong
```

### {width="50%"}
```{r}
source("charts/ty_le_du_no_tdh.R")
chart_ty_le_du_no_tdh
```

## Row {height="50%"}

### {width="50%"}
```{r}
source("charts/ty_le_du_no_tdh_rieng.R")
chart_ty_le_du_no_tdh_rieng
```

### {width="50%"}
```{r}
source("charts/ty_le_casa.R")
chart_ty_le_casa
```

