---
title: "Chỉ tiêu tài chính các NHTM"
format: 
  dashboard:
    theme: flatty
    embed-resources: true
execute:
  echo: false
  warning: false
---

```{css, echo=FALSE}
.js-plotly-plot .textpoint text {
  stroke: #ffffff !important;
  stroke-width: 2.5px !important;
  paint-order: stroke fill !important;
}
```

```{r, echo=FALSE}
source("R/config.R")
source("R/get_all_tables.R")
```

# An toàn vốn

## Row

### {width="100%"}

::: {.card}
Chưa có thông tin dữ liệu cho phần này.
:::

# Quy mô - Thị phần

## Row

### {width="33%"}

```{r}
source("charts/tts.R")
chart_tts
```

### {width="67%"}

::: {.card}
**Quy mô tổng tài sản**

Biểu đồ bên cạnh thể hiện tổng tài sản của các Ngân hàng Thương mại Cổ phần.
Số liệu được cập nhật mới nhất từ báo cáo tài chính của các ngân hàng.
:::

# Chất lượng tài sản

## Row {height="50%"}

### {width="33%"}

```{r}
source("charts/ty_le_no_xau.R")
chart_ty_le_no_xau
```

### {width="33%"}

```{r}
source("charts/quy_mo_no_xau.R")
chart_quy_mo_no_xau
```

### {width="33%"}

```{r}
source("charts/ty_le_bao_phu_no_xau_chung.R")
chart_ty_le_bao_phu_no_xau_chung
```

## Row {height="50%"}

### {width="33%"}

```{r}
source("charts/ty_le_bao_phu_no_xau_rieng.R")
chart_ty_le_bao_phu_no_xau_rieng
```

### {width="67%"}

::: {.card}
**Chất lượng tài sản & Nợ xấu**

*   **Tỷ lệ nợ xấu (NPL)**: Phản ánh tỷ lệ phần trăm nợ xấu trên tổng dư nợ.
*   **Tỷ lệ bao phủ nợ xấu**: Thể hiện mức độ chuẩn bị phòng ngừa rủi ro của ngân hàng thông qua trích lập dự phòng.
:::

# Hiệu quả sinh lời

## Row

### {width="33%"}

```{r}
source("charts/nim.R")
chart_nim
```

### {width="67%"}

::: {.card}
**Hiệu quả sinh lời (NIM)**

NIM (Net Interest Margin) là tỷ lệ thu nhập lãi thuần, đo lường sự chênh lệch giữa thu nhập lãi từ các tài sản sinh lời và chi phí lãi phải trả cho các nguồn vốn huy động.
:::
