---
title: "Chỉ tiêu tài chính các NHTM"
format: 
  dashboard:
    theme: flatty
    embed-resources: true
execute:
  echo: false
  warning: false
---

```{r, echo=FALSE}
library(targets)
source("R/config.R")

# Tải danh sách dataframe đã được lưu cache trong targets pipeline
all_tables <- tar_read(all_tables)

# Unpack toàn bộ dataframe trong list ra môi trường Global Environment (.GlobalEnv)
invisible(list2env(all_tables, envir = .GlobalEnv))
```

# Quy mô - Thị phần

## Row {height="50%"}

### {width="33%"}

```{r}
source("charts/tts.R")
chart_tts
```

### {width="33%"}

```{r}
source("charts/tin_dung.R")
chart_tin_dung
```

### {width="33%"}

```{r}
source("charts/huy_dong_von.R")
chart_huy_dong_von
```

## Row {height="50%"}

### {width="50%"}

```{r}
source("charts/thi_phan_tin_dung.R")
chart_thi_phan_tin_dung
```

### {width="50%"}

```{r}
source("charts/thi_phan_tien_gui.R")
chart_thi_phan_tien_gui
```

# An toàn vốn

## Row

### {width="100%"}

::: {.card}
Chưa có thông tin dữ liệu cho phần này.
:::

# Chất lượng tài sản

## Row {height="50%"}

### {width="33%"}

```{r}
source("charts/ty_le_no_xau.R")
chart_ty_le_no_xau
```

### {width="33%"}

```{r}
source("charts/quy_mo_no_xau.R")
chart_quy_mo_no_xau
```

### {width="33%"}

```{r}
source("charts/quy_mo_no_nhom_2.R")
chart_quy_mo_no_nhom_2
```

## Row {height="50%"}

### {width="50%"}

```{r}
source("charts/ty_le_bao_phu_no_xau_rieng.R")
chart_ty_le_bao_phu_no_xau_rieng
```

### {width="50%"}

```{r}
source("charts/ty_le_bao_phu_no_xau_chung.R")
chart_ty_le_bao_phu_no_xau_chung
```

# Lợi nhuận

## Row {height="50%"}

### {width="50%"}
```{r}
source("charts/cltc.R")
chart_cltc
```

### {width="50%"}
```{r}
source("charts/cltc_rieng.R")
chart_cltc_rieng
```

## Row {height="50%"}

### {width="50%"}
```{r}
source("charts/lntt.R")
chart_lntt
```

### {width="50%"}
```{r}
source("charts/lntt_rieng.R")
chart_lntt_rieng
```

# Hiệu quả

## Row {.tabset}

### ROA, ROE

:::: {.rows}

::: {.columns}
::: {.card}
```{r}
source("charts/roa.R")
chart_roa
```
:::

::: {.card}
```{r}
source("charts/roa_rieng.R")
chart_roa_rieng
```
:::
:::

::: {.columns}
::: {.card}
```{r}
source("charts/roe.R")
chart_roe
```
:::

::: {.card}
```{r}
source("charts/roe_rieng.R")
chart_roe_rieng
```
:::
:::

::::

### Thu từ lãi

:::: {.rows}

::: {.columns}
::: {.card}
```{r}
source("charts/nim.R")
chart_nim
```
:::

::: {.card}
```{r}
source("charts/nim_rieng.R")
chart_nim_rieng
```
:::
:::

::: {.columns}
::: {.card}
```{r}
source("charts/tlr.R")
chart_tlr
```
:::

::: {.card}
```{r}
source("charts/tlr_rieng.R")
chart_tlr_rieng
```
:::
:::

::::

### Thu ngoài lãi

:::: {.rows}

::: {.columns}
::: {.card}
```{r}
source("charts/thu_dvr.R")
chart_thu_dvr
```
:::

::: {.card}
```{r}
source("charts/thu_ck.R")
chart_thu_ck
```
:::

::: {.card}
```{r}
source("charts/thu_fx.R")
chart_thu_fx
```
:::
:::

::: {.columns}

::: {.card}
```{r}
source("charts/co_cau_thu_ngoai_lai.R")
chart_co_cau_thu_ngoai_lai
```
:::

::: {.card}
Chưa có thông tin dữ liệu cho phần này.
:::

:::

::::

# Thanh khoản

## Row {height="50%"}

### {width="50%"}
```{r}
source("charts/ty_le_du_no_huy_dong.R")
chart_ty_le_du_no_huy_dong
```

### {width="50%"}
```{r}
source("charts/ty_le_du_no_tdh.R")
chart_ty_le_du_no_tdh
```

## Row {height="50%"}

### {width="50%"}
```{r}
source("charts/ty_le_du_no_tdh_rieng.R")
chart_ty_le_du_no_tdh_rieng
```

### {width="50%"}
```{r}
source("charts/ty_le_casa.R")
chart_ty_le_casa
```

